臺灣宜蘭地方法院刑事裁定
111年度訴字第338號
被      告  李登瀚



選任辯護人  王清白律師
            吳光群律師
            陳淳文律師
上列被告因違反組織犯罪防制條例等案件，經檢察官提起公訴（
111年度偵字第4424、4468、4469、6849、7257號），本院裁定
如下：
    主  文
李登瀚自民國壹佰壹拾壹年拾貳月貳拾貳日起延長羈押貳月。
李登瀚具保停止羈押之聲請駁回。
    理  由
一、按被告經法官訊問後，認為犯罪嫌疑重大，而有下列情形之
    一，非予羈押，顯難進行追訴、審判或執行者，得羈押之︰
    逃亡或有事實足認為有逃亡之虞者、有事實足認為有湮滅、
    偽造、變造證據或勾串共犯或證人之虞者、所犯為死刑、無
    期徒刑或最輕本刑為五年以上有期徒刑之罪者；認為犯下列
    各款之罪，其嫌疑重大，有事實足認為有反覆實施同一犯罪
    之虞，而有羈押之必要者，得羈押之：刑法第339條、第339
    條之3之詐欺罪、第339條之4之加重詐欺罪，刑事訴訟法第1
    01條第1項、第101條之1第1項第7款分別定有明文。又羈押
    被告，審判中不得逾3月，但有繼續羈押之必要者，得於期
    間未滿前，經法院依第101條或第101條之1之規定訊問被告
    後，以裁定延長之；延長羈押期間，審判中每次不得逾2月
    ，如所犯最重本刑為10年以下有期徒刑以下之刑者，第一審
    、第二審以3次為限，第三審以1次為限，刑事訴訟法第108
    條第1項、第5項分別定有明定。而關於羈押與否之審查，其
    目的僅在判斷有無實施羈押強制處分之必要，並非認定被告
    有無犯罪之實體審判程序，故關於羈押之要件，無須經嚴格
    證明，以經釋明得以自由證明為已足。再按羈押被告之目的
    ，在於確保訴訟程序之進行、確保證據之存在及真實，以及
    確保刑罰之執行，而被告有無羈押之必要，法院自得就具體
    個案情節予以斟酌決定，如就客觀情事觀察，羈押在目的與
    手段之間衡量並無明顯違反比例原則之情形，即無違法或不
    當可言。
二、經查：
(一)被告李登瀚因違反組織犯罪條例等案件，前經本院訊問後，
    否認犯罪事實三犯行，惟被告李登瀚涉犯犯罪事實三犯行，
    經卷內共犯、證人之證述明確，並有卷內書證、物證在卷可
    佐，足認被告李登瀚涉犯組織犯罪條例第3條第1項、洗錢防
    制法第14條、刑法第339條之4第1項第1、2款加重詐欺罪，
    犯罪嫌疑重大，被告李登瀚及共犯於查獲前一再更換民宿躲
    避查緝，有事實足認有逃亡之虞，且本案集團於短時間內詐
    騙被害人達63人，詐騙金額甚鉅，尚有其他詐騙集團成員尚
    未查獲，詐騙集團本質上具有反覆實施之特性，有事實足認
    有反覆實施同一詐欺犯行之虞，而依刑事訴訟法第101條第1
    項第1款、第101條之1第1項第7款，自民國111年9月22日起
    裁定羈押在案。
(二)茲因被告之羈押期間將於111年12月21日屆滿，經本院訊問
    被告並聽取辯護人之意見後，審酌如下：
1、被告僅坦承交付帳戶資料予詐騙集團，否認檢察官起訴書犯
   罪事實三犯行，然其所涉犯上開罪嫌有起訴書所載證據、共
   犯賴彥佑、吳征徽、林華彥於本院所為之供述可佐，足認被
   告涉犯組織犯罪條例第3條第1項後段之參與犯罪組織、刑法
   第339條之4第1項第2款之3人以上共同詐欺取財、洗錢防制法
   第14條第1項之一般洗錢等罪嫌重大，考量本案被害人人數非
   少及被害人遭詐騙之金額非微，其中單一被害人之被騙金額
   最高達新臺幣2,650萬元，影響社會正常交易安全及秩序甚鉅
   ，且以被告之犯罪手段觀之，顯亦非偶然犯之，有事實足認
   有反覆實施之虞，又本案期間被告不斷更換民宿地點，實具
   逃亡之可能性，原羈押之原因現仍存在。
2、又被告就其參與程度，於警詢、偵查及本院訊問、準備程序
   之供述前後不一，且與本案部分共犯供述情節，尚存歧異，
   仍待審判程序調查釐清。本院審酌被告所犯之罪係詐取本案
   被害人財物，其價值觀念顯有嚴重偏差，且造成被害人損失
   ，並同時使詐騙集團核心不法份子得以隱匿其真實身分，減
   少遭查獲之風險，使詐騙集團更加肆無忌憚，助長犯罪之猖
   獗，破壞社會民眾間之信賴關係，故若命被告等具保、責付
   或限制住居等侵害較小之手段，均不足以確保後續審級審判
   或執行程序之順利進行，是權衡國家刑事司法權之有效行使
   、社會秩序及公共利益、被告人身自由之私益及防禦權受限
   制之程度，認本案仍有羈押之必要性，且該羈押之必要性尚
   無從以具保或限制住居等手段替代。從而自111年12月22日起
   延長被告之羈押期間2月。
3、被告及其辯護人雖於本院訊問時聲請具保。然具保、責付或
   限制住居等侵害較小之手段，均不足以確保審判或執行程序
   之順利進行，業如前述，且被告亦無刑事訴訟法第114條各款
   所定情形，衡諸被告所涉犯罪對社會侵犯之危害性及國家刑
   罰權遂行之公益考量，認對被告維持羈押處分係適當、必要
   ，故不宜准予具保停止羈押。被告聲請具保停止羈押，自難
   准許，併此敘明。　
三、依刑事訴訟法第108條第1項、第5項、第220條，裁定如主文
    。
中　　華　　民　　國   111    年    12     月    19   日
                  刑事第四庭  審判長法  官  林惠玲
                                    法  官  楊心希
                                    法  官  游皓婷
以上正本證明與原本無異。
如不服本裁定，應於裁定送達後5日內，向本院提出抗告狀。（
應附繕本）
                                    書記官  林欣宜
中　　華　　民　　國　　111 　年　　12　　月　　19　　日